# 请教陈版主，关于《计学撮要》再版之事

提问人：shaowei2073 时间：2013-11-15 09:02:49
你好，陈版主，近日打算购买《计学撮要》，但听同事说，今年可能会出修订版，不知是否可有明确的再版时间？

回答人：chenyiwei
《计学撮要 2013 》已经定稿并把书稿送交出版社，年内应该会有纸质版书籍面世。 《计学撮要 2013 》是《计学撮要》的续编，因此其内容与《计学撮要》不重复，主要是 2011 ～ 2012 年度审计期间我们收集整理的问题解答和政策解读。其中有些问题与《计学撮要》中的类似问题有关联，可能会引用到当初《计学撮要》中的问题解答和结论基础等内容。 谢谢关注！

提问人：hcl1986 时间：2013-11-15 11:55:16
请问对于《计学撮要》中有些政策已经更新的问题是否在《计学撮要 2013 》中更新呢？

回答人：chenyiwei
目前没有发现需要对《计学撮要》中的内容进行更新的情况。但在今后新的合并报表、合营安排、长期股权投资、职工薪酬、金融工具列报、财务报表列报等准则出台后，将对所涉及的相关问题解答进行修订。